---
title: "Manipular leyendas lab 38"
author: "Luz Yolanda Rivera"
date: "10/4/2021"
output: html_document
---
#instalando paquete con los datos
#install.packages("gapminder")
#install.packages("ggplot2")
# cargar libreria ggplot2 y gapminder
```{r}
library(ggplot2)
library(gapminder)
```

# cargando datos a entorno
```{r}
data("gapminder")
```
# filtrando por anio 2007
```{r}

gapminder2007 <- gapminder[gapminder$year == '2007', ]
```

# colocando texto base
```{r}
p <- ggplot(data = gapminder2007,
            mapping = aes (x = gdpPercap, 
                           y = lifeExp,
                           color = continent))+
  geom_point()
```

# mostrar la grafica
```{r}
p
```

# quitar titulo de la leyenda
```{r}
p + theme(legend.title = element_blank())
```
# quitar toda la leyenda
```{r}
p + theme(legend.position = "none")
```
# cambiar la leyenda de posición
# opciones: # rigth, left, bottom, top
```{r}
p + theme(legend.position = "top")
```
# cambiar con coordenadas de 0 a 1
```{r}
p + theme(legend.position = c(0.5,0.5))
```
# 2 cambiar con coordenadas de 0 a 1
```{r}
p + theme(legend.position = c(0.5,0.5))
```

# 3 cambiar con coordenadas de 0 a 1
```{r}
p + theme(legend.position = c(0.8,0.3))
```

# 4 cambiar con coordenadas de 0 a 1
```{r}
p + theme(legend.position = c(0.9,0.2))
```


